臺灣高等法院臺中分院刑事判決       100年度上訴字第2142號
上  訴  人
即  被  告  蔡淑萍
上列上訴人因違反毒品危害防制條例案件，不服臺灣臺中地方法
院100年度訴字第2177號中華民國100年8月31日第一審判決（起
訴案號：臺灣臺中地方法院檢察署100年度毒偵字第1576號），
提起上訴，本院判決如下：
    主  文
上訴駁回。
    理  由
一、按刑事訴訟法第350條、第361條、第362條、第367條規定，
    不服地方法院之第一審判決而上訴者，須提出上訴書狀，並
    應敘述具體理由，為上訴必備之程式；其所提出之書狀未敘
    述上訴理由，或僅曾以言詞陳述上訴理由者，均應於上訴期
    間屆滿後20日內補提理由書於第一審法院。第一審法院經形
    式審查，認逾期未補提上訴理由者，應定期間先命補正；逾
    期未補正者，為上訴不合法律上之程式，應以裁定駁回。倘
    已提出上訴理由，但所提非屬具體理由者，則由第二審法院
    以上訴不合法律上之程式，判決駁回。而所謂具體理由，必
    係依據卷內既有訴訟資料或提出新事證，指摘或表明第一審
    判決有何採證認事、用法或量刑等足以影響判決本旨之不當
    或違法，而構成應予撤銷之具體事由，始克當之（例如：依
    憑證據法則具體指出所採證據何以不具證據能力，或依憑卷
    證資料，明確指出所為證據證明力之判斷如何違背經驗、論
    理法則）；倘僅泛言原判決認定事實錯誤、違背法令、量刑
    失之過重或輕縱，而未依上揭意旨指出具體事由，或形式上
    雖已指出具體事由，然該事由縱使屬實，亦不足以認為原判
    決有何不當或違法者（例如：對不具有調查必要性之證據，
    法院未依聲請調查亦未說明理由，或援用證據不當，但除去
    該證據仍應為同一事實之認定），皆難謂係具體理由，俾與
    第二審上訴制度旨在請求第二審法院撤銷、變更第一審不當
    或違法之判決，以實現個案救濟之立法目的相契合，並節制
    濫行上訴（最高法院97年度臺上字第892 號判決意旨參照）
    。又理由是否具體，則屬第二審法院審查之範圍，不在命補
    正之列，亦即上訴書狀已記載理由，並有具體之敘述時，其
    上訴既屬合法，第二審法院固應就其理由之是否可取，為實
    體之審理及判斷；如認其上訴書狀雖記載理由，但並未具體
    敘述時，則無須再命補正，可逕認其上訴不合法，以判決駁
    回之（最高法院97年度臺上字第6485號、99年度臺上字第35
    01號判決意旨參照）。
二、本案上訴人即被告蔡淑萍（下稱被告）不服原審判決提起上
    訴，其上訴狀所載理由略以：被告自案發開始，於警詢、偵
    訊及原審審理時均坦承犯行，被告於原審請求與檢察官認罪
    協商，但認罪協商未成，原審科刑之苛，實難令人甘服，為
    此提起上訴，請給予寬宥之機會云云。
三、經查，刑罰之量定，屬法院自由裁量之職權行使，應審酌刑
    法第57條所列各款事由及一切情狀，為酌量輕重之標準，並
    非漫無限制；量刑輕重係屬事實審法院得依職權自由裁量之
    事項，苟已斟酌刑法第57條各款所列情狀而未逾越法定刑度
    ，不得遽指為違法；且在同一犯罪事實與情節，如別無其他
    加重或減輕之原因，下級審量定之刑，亦無過重或失輕之不
    當情形，則上級審法院對下級審法院之職權行使，原則上應
    予尊重（最高法院72年台上字第6696號、75年台上字第7033
    號判例及85年度台上字第2446號判決意旨參照）。原審以被
    告施用第一級毒品海洛因及施用第二級毒品甲基安非他命之
    罪證明確，被告為累犯，審酌被告一再施用毒品，於前次違
    反毒品危害防制條例之施用毒品案件執行完畢後，5年內再
    犯本案毒品危害防制條例第10條之罪，戕害自身健康，且其
    前有施用毒品前科，素行堪認不佳，暨其智識、犯罪之目的
    、動機、手段等一切情狀，各量處有期徒刑9月、有期徒刑7
    月，並定其應執行刑為有期徒刑1年3月，及為相關沒收銷燬
    之宣告。原審判決依毒品危害防制條例第10條第1項、第2項
    之法定刑度內，妥為斟酌，並說明其審酌之根據及理由，尚
    無違反經驗法則、論理法則、比例原則、公平原則，或有何
    其他違法情事。本院從形式上觀察，原審顯係本於被告之責
    任為基礎，並已具體斟酌刑法第57條所列情形而為量定，並
    無濫用量刑權限之違法或失當之處，且被告上訴所指業已坦
    承認罪等語，原審均已審酌，依最高法院上開判例、判決意
    旨，不得遽指為違法。
四、綜上所述，本院依形式上觀察，認原審判決認事用法並無違
    法或不當之處，量刑亦屬妥適，被告上訴理由並未依據卷內
    既有訴訟資料或提出新事證，指摘或表明第一審判決有何採
    證認事、用法或量刑等足以影響判決本旨之不當或違法，而
    構成應予撤銷之具體事由，自非屬得上訴第二審之具體理由
    。依上揭法律規定及判決意旨，被告提起之第二審上訴不合
    法律上程式，爰不經言詞辯論，判決駁回上訴。
據上論斷，應依刑事訴訟法第367條前段、第372條，判決如主文
。
中    華    民    國   100    年    11    月    23    日
            刑事第十庭    審判長法  官  江  錫  麟
                                法  官  陳      葳
                                法  官  胡  文  傑
以上正本證明與原本無異。
施用第一級毒品部分得上訴。
施用第二級毒品部分不得上訴。
如不服本判決應於收受送達後10日內向本院提出上訴書狀，其未
敘述上訴之理由者，並得於提起上訴後10日內向本院補提理由書
（均須按他造當事人之人數附繕本）「切勿逕送上級法院」。
                                書記官  陳  宜  屏
中    華    民    國   100    年    11    月    23    日